臺灣高等法院高雄分院民事裁定　　　　　 96年度抗字第284號
抗　告　人　甲○○
　　　　　　丙○○
上列抗告人因與相對人乙○○間停止執行事件，對於民國96年9
月4 日臺灣高雄地方法院96年度審聲字第997 號所為裁定提起抗
告，本院裁定如下：
    主  文
抗告駁回。
抗告程序費用新台幣壹仟元由抗告人負擔。
    理  由
一、抗告意旨略以：(一)原裁定認抗告人因停止執行所受損害為訴
    訟期間之法定利息，金額為新台幣（下同）24萬元，則擔保
    金以24萬元為適當，竟於主文定擔保金為10萬元，顯然矛盾
    ；(二)抗告人因執行標的之土地停止強制執行，所可能受的損
    害，尚包括土地價格下跌及土地增值稅之增加，所致債權不
    能全額受償，原裁定就此並未審酌；(三)相對人提起債務人異
    議之訴，其訴訟標的金額170 萬元，可上訴第三審法院，訴
    訟期間依各審級辦案期限計算，合計約4 年4 月，原審預估
    訴訟期間以1 年6 月計算，並不恰當，據此估算之擔保金顯
    屬過低。爰求予廢棄原裁定，更為適法之裁定等語。
二、原裁定關於上開抗告意旨(一)所指主文與理由矛盾部分，核屬
    誤寫、誤算之顯然錯誤，業經原審於96年9 月10日裁定更正
    主文為「聲請人供擔保金額24萬元」，故無抗告人所指之違
    誤，先予敘明。
三、次按法院依強制執行法第18條第2 項定擔保金額而准許停止
    強制執行之裁定者，該項擔保係備供債權人因停止執行所受
    損害之賠償，其數額應依標的物停止執行後，債權人未能即
    時受償或利用該標的物所受之損害額，或其因另供擔保強制
    執行所受之損害額定之，非以標的物之價值或其債權額為依
    據；又其擔保金額之多寡應如何認為相當，原屬於法院職權
    裁量之範圍，如已斟酌債權人因停止執行所應受之損害，自
    非當事人所可任意指摘（最高法院91年度台抗字第429 號、
    92年度台抗字第574 號裁判參照）。原審法院以相對人提起
    債務人異議之訴，合於前開規定，而准許其停止執行之聲請
    ，且就抗告人聲請執行之債權額為320 萬元，因停止強制執
    行可能受有無法運用受償金錢之利息損害，及預估訴訟進行
    期間等因素，據以核定供擔保金額，核無違誤。至於抗告人
    所指土地價格可能漲跌等因素，固可影響日後拍定價格，然
    其漲跌之事實並不必然發生，且抗告人之債權額亦不因此減
    少或消滅，自難憑以指為受有損害，及原審估算訴訟期間長
    短，係依訴訟事件之複雜度，非得全依辦案期限計算，抗告
    人指摘估算之期間過短，亦非有據。是抗告意旨就此法院職
    權裁量範圍之事項，任意指摘酌定擔保金額不當，求予廢棄
    ，為無理由，應予駁回。
據上論結，本件抗告為無理由，依強制執行法第30條之1 ，民事
訴訟法第495 條之1 第1 項、第449 條第1 項、第95條、第78條
，裁定如主文。
中　　華　　民　　國　　96　　年　　10　　月　　2 　　日
                            民事第一庭
                                審判長法官  黃金石
                                法      官  林健彥
                                法      官  謝肅珍
以上正本證明與原本無異。
如不服本裁定應於送達後10日內向本院提出再抗告狀（並按他造
當事人之人數附繕本），並繳納再抗告費新臺幣1,000 元。
再為抗告應以適用法規顯有錯誤為理由，並經本院之許可，該許
可以原裁定所涉及之法律見解具有原則上之重要性者為限，並委
任律師為代理人。
中　　華　　民　　國　　96　　年　　10　　月　　2 　　日
                                書  記  官  蘇恒仁
附註：
抗告人之配偶、三親等內之血親、二親等內之姻親，或抗告人為
法人、中央或地方機關時，其所屬專任人員具有律師資格並經法
院認適當者，亦得為第三審代理人。
抗告人或其法定代理人具有律師資格者及前項情形，應於提起抗
告或委任時釋明之。
